【裁判字號】    94,訴,2842
【裁判日期】    950324
【裁判案由】    毒品危害防制條例等
【裁判全文】
臺灣高雄地方法院刑事判決              94年度訴字第2842號
公  訴  人  臺灣高雄地方法院檢察署檢察官
被      告  乙○○
選任辯護人  陳裕文律師
            侯勝昌律師
            董明正律師
被      告  丁○○
選任辯護人  侯勝昌律師
            楊靖儀律師
            陳正男律師
上列被告因毒品危害防制條例等案件，經檢察官提起公訴（94年
度偵字第9163、9164號），本院判決如下：
    主  文
乙○○共同連輸第三級毒品，處有期徒刑玖年陸月。扣案之第三
級毒品Ｋ他命拾捌袋（每袋均有貳包，共計參拾陸包，驗後合計
淨重參萬陸仟壹佰參拾陸點參玖公克，空包裝合計重壹仟零陸拾
貳點玖壹公克），沒收；未扣案之0000000000號行動電話壹支（
不含SIM 卡）沒收，如全部或一部不能沒收時，應追徵其價額。
丁○○共同運輸第三級毒品，處有期徒刑玖年。扣案之第三級毒
品Ｋ他命拾捌袋（每袋均有貳包，共計參拾陸包，驗後合計淨重
參萬陸仟壹佰參拾陸點參玖公克，空包裝合計重壹仟零陸拾貳點
玖壹公克），沒收；未扣案之0000000000號行動電話壹支（不含
SIM 卡）沒收，如全部或一部不能沒收時，應追徵其價額。
    事  實
一、乙○○與陳玉坤（綽號「阿坤」，未據起訴）係舊識，緣乙○○於民國93年11月間與丁○○前往大陸地區，經陳玉坤勸
    誘幫忙載運毒品可獲得較高額利潤，乙○○表示要再考慮，
    嗣於93年12月29日，乙○○與丁○○又一同前往大陸地區與
    陳玉坤會面，乙○○、丁○○明知Ｋ他命業經公告列為毒品
    危害防制條例第2 條第2 項第3 款之第三級毒品，不得非法
    運輸及持有，竟仍共同基於運輸第三級毒品Ｋ他命之犯意聯
    絡，允諾載運毒品，嗣於94年4 月7 日，2 人一同搭乘ＣＩ
    637 號班機前往菲律賓，與陳玉坤商討運輸Ｋ他命之事宜，
    遂約定由乙○○、丁○○在臺灣等候陳玉坤之通知載運Ｋ他
    命，事成後乙○○可獲得新臺幣（下同）200,000 元之報酬
    ，其中50,000元並分紅予丁○○。嗣陳玉坤於94年4 月22日
    6 時28分許，自菲律賓以000000000000000 號行動電話撥打
    至乙○○所有0000000000號行動電話，要求乙○○至高雄縣
    鳳山火車站前（下稱鳳山火車站）等候，將Ｋ他命接運至屏
    東火車站，交付不詳之成年人，乙○○即自其位於屏東縣枋
    山鄉○○村○○路16號之住處，駕駛其所有車牌號碼Ｆ6 －
    9331號白色自用小客車，先前往高雄市○○區○○街128 號
    丁○○住處搭載丁○○，於同日下午1 時30分許到達高雄縣
    鳳山車站後，丁○○先下車上廁所，乙○○則與陳玉坤續以
    前開電話彼此聯絡接運Ｋ他命之事宜，陳玉坤並指示乙○○
    將上開自用小客車後車廂門打開，並要求乙○○傳簡訊告知
    其所駕駛自用小客車車牌及顏色，以資識別，乙○○遂傳送
    「Ｆ69331 白」內容之簡訊予陳玉坤，待丁○○如廁後，則
    改由丁○○開車，行駛約5 分鐘左右，見有1 名不詳姓名年
    籍之成年男子，騎乘車牌號碼ＸＡＧ－855 號之重型機車與
    丁○○、乙○○揮手示意，丁○○即依其指示駕駛該自用小
    客車進入巷內停車，而該不詳之男子則騎乘前開機車跟隨於
    後並停車，乙○○遂下車與該不詳之男子共同將2 箱以裝水
    果之紙箱包裝之Ｋ他命18袋（每袋內均有2 包粉末，共計36
    包，驗後合計淨重36136.39公克，空包裝合計重1062.91 公
    克）搬入事先已打開之後車廂內，該不詳之男子隨即離去，
    乙○○上車後，則由丁○○繼續駕駛該自用小客車載運該毒
    品前往屏東火車站，於同日下午2 時20分許，行經高雄縣大
    寮鄉○○路257 號路口，經臺灣高雄地方法院檢察署檢察官
    指揮法務部調查局高雄市調查處人員攔下丁○○駕駛之該自
    用小客車，並逕行搜索該自用小客車後車廂而查獲其2 人共
    同運輸之裝水果紙箱2 個，並打開紙箱後查扣Ｋ他命18袋（
    36包），始悉上情。
二、案經法務部調查局高雄市調查處報請臺灣高雄地方法院檢察
    署檢察官偵查起訴。
    理  由
壹、證據能力部分：
一、緊急搜索：
(一)、按刑事訴訟法第131 條第3 項規定：依同法第131 條第1 項
    、第2 項之情形下為緊急搜索，由檢察官為之者，應於實施
    後3 日內陳報該管法院；由檢察事務官、司法警察官或司法
    警察為之者，應於執行後3 日內報告該管檢察署檢察官及法
    院。刑事訴訟之目的，固在發現真實，藉以維護社會治安，
    然其手段仍應合法純潔、公平公正，以保障人權，是違法搜
    索所取得之原始證據及其衍生證據，應否排除其證據能力，
    仍應依同法第158 條之4 之規定，即審酌被告人權之保障及
    公共利益之維護，並斟酌：違背法定程序之情節。違背
    法定程序時之主觀意圖。侵害犯罪嫌疑人或被告權益之種
    類及輕重。犯罪所生之危險或實害。禁止使用證據對於
    預防將來違法取得證據之效果。偵審人員如依法定程序有
    無發現該證據之必然性及證據取得之違法對被告訴訟上防
    禦不利益之程度等各種情形，以為認定證據能力有無之標準
    ，俾能兼顧理論與實際。
(二)、經查本件搜索係因調查局監聽被告乙○○於94年4 月22日之
    電話，始知當天中午被告乙○○約定載運毒品等情，立即跟
    監而於載運過程中攔截查獲，自屬情況急迫，而由檢察官指
    揮逕行搜索，然檢察官於逕行搜索執行完畢後，遲於同年月
    27日始向本院陳報，有法務部調查局搜索扣押筆錄、本院收
    文戳章在卷可稽，已逾上開3 日之陳報期限之程序規定，經
    本院以94年度急搜字第9 號裁定撤銷。然本院審酌上開檢察
    官發動逕行搜索之實質要件業已具備，且搜索過程並無侵害
    或妨礙被告之情形，僅搜索後延遲2 日陳報，而有違背規定
    之情事發生，然其違背係事後陳報之程序事項，且違背情節
    輕微，而當場搜索查獲之Ｋ他命毒品18袋（驗後合計淨重已
    達36136.39公克），數量非微，對社會危害非輕各情，則權
    衡本件公共利益之維護及被告人權之保障，仍應認上開違法
    搜索所取得之扣案毒品仍具有證據能力。
二、共同被告乙○○調查局之筆錄：
(一)、按被告以外之人（包括證人、鑑定人、告訴人、被害人及共
    同被告等）於檢察事務官、司法警察官或司法警察調查中所
    為之陳述，與審判中不符時，其先前之陳述具有較可信之特
    別情況，且為證明犯罪事實存否所必要者，得為證據，刑事
    訴訟法第159 條之2 定有明文。
(二)、本件共同被告乙○○於調查局證稱：先後2 次去大陸及1 次
    去菲律賓，均由丁○○一同前往，並一同與「阿坤」會面，
    因此恰談接運毒品代價200,000 元中，必需分其中50,000元
    給丁○○，而丁○○去菲律賓的交通費用及食宿費用均由伊
    先支付等語（見94年度偵字第9163號卷第4 頁）。惟其於法
    院審理時結證稱：去大陸及菲律賓因伊不會報關，才與丁○○一起前往，而與丁○○均是分開行動，丁○○沒有見到「
    阿坤」，94年4 月22日當天丁○○是要到屏東坊山買芒果，
    不知道有載毒品等語（見本院卷第129-139 頁）。其於調查
    局及法院審理時之供述已有前後陳述不符之情形，本院審酌
    其於調查局之供述係查獲當日立即製作之筆錄，當場立即陳
    述其所知，較無來自被告丁○○同庭在場之壓力而出於虛偽
    不實之指證，或事後串謀而故為迴護被告丁○○之機會，況
    依被告乙○○、丁○○2 人於調查局及本院之陳述，由相去
    甚遠至說法一致之情形，更顯係事後串謀互相附合之詞，揆
    諸上開說明，其於調查局所為之陳述，客觀上應具有較可信
    之特別情況，且亦為證明犯罪事實存否所必要，依上揭規定
    ，其於調查局中之證言自有證據能力。
三、其他證據：
    按被告以外之人於審判外之陳述雖不符刑事訴訟法第159 條
    之1 至之4 等4 條之規定，而經當事人於審判程序同意作為
    證據，法院審酌該言詞陳述或書面陳述作成時之情況，認為
    適當者，亦得為證據。本件0000000000號行動電話之通訊監
    察譯文，其性質雖屬傳聞證據，然既經檢察官、被告乙○○
    、丁○○及其辯護人於審判程序同意作為證據，依上開規定
    ，是該通訊監察譯文自具有證據能力。
貳、實體部分：
一、訊據被告乙○○對於93年11月23日前往大陸地區，經陳玉坤
    勸誘幫忙載運毒品，而於93年11月29日再前往大陸地區，與
    陳玉坤會面，應允載運毒品，而於94年4 月7 日在菲律賓接
    受陳玉坤之委託，回台後載運「Ｋ」之物品，以獲取200,00
    0 元之高額報酬，嗣於94年4 月22日6 時28分許接到陳玉坤
    電話通知，前往高雄縣鳳山火車站，並將所駕駛車輛之車牌
    號碼及顏色，即「Ｆ69331 白」以傳簡訊之方式告知對方，
    且打開後車廂以資識別，而與1 名騎乘機車之男子接洽，一
    同搬運2 箱Ｋ他命至後車廂內，並載運該2 箱Ｋ他命前往屏
    東火車站之客觀事實，並不否認，惟辯稱不知道載運之物品
    為何，只知道是「Ｋ」（辯護人認被告已坦承犯行，尚有誤
    會）等語。被告丁○○則對於曾與被告乙○○於93年11月23
    日、93年12月29日一起到大陸2 次，94年4 月7 日一起到菲
    律賓1 次，而查獲當時確實由伊駕駛乙○○所有Ｆ6 －9331
    號白色自用小客車，由鳳山火車站前往屏東火車站之事實並
    不否認，惟否認有何載運毒品之犯行，辯稱到大陸及菲律賓
    係自己作生意需要，而因被告乙○○不會報關才與伊一同前
    往，伊並不認識陳玉坤，也沒有見到陳玉坤；而查獲當天是
    要去被告乙○○屏東枋山家裏買芒果，不知道有載運毒品等
    語。然查：
(一)、被告乙○○及丁○○為調查局人員當場查扣裝置於水果紙箱
    內之粉末18袋（每袋內均有2 包粉末，共計36包，驗後合計
    淨重36136.39公克，空包裝合計重1062.91 公克），經鑑定
    結果，確係第三級毒品Ｋ他命，此有法務部調查局94年5 月
    9 日調科壹字第09400192280 號鑑定通知書1 紙在卷可稽。
    被告乙○○、丁○○於94年4 月22日載運第三級毒品Ｋ他命
    過程中為調查局人員查獲之事實，業據證人即查獲本件毒品
    之法務部調查局高雄市調查處組長劉建軍於偵查中證述：「
    （94年）4 月22日從監聽中乙○○跟菲律賓那邊行動電話對
    談，對方表示東西到了安全了，要乙○○來高雄，也約定時
    間，陸續在監聽中，他們聯絡車子顏色並約定下午2 點在鳳
    山火車站見面，我們監看乙○○電話基地台移動位置，發現
    乙○○自屏東往北上，我們就先派人到丁○○那邊等著，大
    約在12點左右就看到乙○○開車到丁○○位於永富街128 號
    住所…」、「我們跟監到鳳山火車站，車子停了一段時間，
    乙○○下車將後行李箱打開，乙○○就上車了，期間丁○○
    有下車上廁所，下午2 點左右他們車子的後行李箱沒有關，
    車子就開動沿著鳳山火車站繞，繞到新生街口，有1 位騎機
    車的人出來，乙○○就下車跟那位騎機車的人一起將箱子搬
    到車子的後從李箱，之後車子又開走，我們就將他們攔下來
    」、「是乙○○、丁○○車子開到1 個路口，機車騎士跟在
    他們車子後頭，又到1 個路口乙○○、丁○○車子停下來…
    」等語（見94年度偵字第9163號偵查卷第70、71頁），並有
    被告乙○○行動電話號碼0000000000號之通訊監察譯文1 份
    附卷可按。
(二)、證人即共同被告乙○○於調查局即供述：「（問：為何前述
    尚有1 位男子丁○○與你同車載運毒品？）去年底我曾先後
    於11月23日及12月29日兩次前往中國大陸2 次及今年（即94
    年）4 月7 日前往菲律賓與『阿坤』會面，因此該次恰談接
    運毒品的代價200,000 元中，我必須朋分其中的50,000元給
    丁○○，而且其中丁○○陪我前往菲律賓的交通費用及食宿
    費用均是由我支付，等事後就再由『阿坤』另外支付給我，
    但丁○○並不認識『阿坤』，只是當時彼此為了恰談接運毒
    品事宜時，丁○○才有機會與『阿坤』會過面，也因此丁○○才會與我同車擔任司機載運毒品」等語（見94年度偵字第
    9163號卷第4 頁），並有被告乙○○與丁○○之入出境查詢
    結果2 紙可佐。即被告乙○○與丁○○於93年11月23日、12
    月29日及94年4 月7 日搭乘同班飛機出境，並分別於93年11
    月29日、94年1 月2 日及94年4 月14日搭乘同班飛機入境，
    且於此段期間，不論被告乙○○與丁○○均別無其他入出境
    資料等情，且查獲載運毒品當時確實係由被告丁○○擔任司
    機，均與被告乙○○前開供述之客觀事實相符。且被告乙○○於查獲當時旋即於調查局製作筆錄而為上開陳述，同時間
    被告丁○○亦另行製作筆錄，尚無串供之機會，而被告乙○○表示其與被告丁○○認識1 、2 年了，是朋友喝酒介紹認
    識的等語（見本院卷第10頁），則2 人既係友人，亦無怨隙
    ，被告乙○○應無誣陷被告丁○○之可能，而應係基於其記
    憶所為自然之陳述，故被告乙○○於調查局中之供述自屬可
    採，其於偵查及本院審理中改稱被告丁○○不知情等語，顯
    係事後坦護被告丁○○所為附合之詞（詳見後述），自無可
    採。被告丁○○與乙○○在大陸地區及菲律賓與陳玉坤見面
    ，約定載運毒品及報酬，並於94年4 月22日，共同載運第三
    級毒品Ｋ他命之事實，即足認定。
(三)、被告乙○○雖辯稱不知道載運之物為何，只知道是「Ｋ」等
    語。然被告乙○○於調查局時即稱：伊於去年（即93年）年
    底前往大陸珠海，當時陳玉坤向伊表示，有批毒品要走私來
    台，問伊是否願意在台灣負責接運，因伊積欠債務才同意以
    200,000 元做為接運的代價，雙方達成協議後，又相約前往
    菲賓詳談。陳玉坤並要求伊駕駛轎車前往鳳山火車站，屆時
    有1 位朋友會將該批走私來台的毒品放在後車箱內，果然在
    4 月22日下午1 時30分許有位男子騎乘機車載運毒品2 箱前
    來，並將該等毒品放置於伊先打開的後車箱內等語。於偵查
    中亦表示在調查局所說的話均實在，且是「阿坤」叫伊去載
    Ｋ他命等語（見94年度偵字第9163號卷第3 、4 、15頁），
    足見被告乙○○對於載運之物為毒品Ｋ他命確實知悉，否則
    若載運普通物件，何需大費周章輾轉自大陸而至菲律賓商談
    載運事宜，且其僅係載運2 個水果紙箱大小之物品，又何能
    獲得20,000元之暴利代價，況所載運之物品既然稱為「Ｋ」
    ，以現今Ｋ他命毒品履經查獲而透過新聞媒體報導，已為社
    會大眾廣為周知，被告乙○○豈有不知「Ｋ」即代表毒品Ｋ
    他命之意，故被告乙○○嗣於本院羈押、準備程序及審理中
    改稱不知道載運物品為何等語，顯係事後卸責之詞，無足採
    信。
(四)、至於被告丁○○另辯稱：其與被告乙○○共同前往大陸及菲
    律賓，係因被告乙○○不會報關，但是都是各做各的事，未
    曾與「阿坤」碰面等語。然查，被告丁○○於準備程序時稱
    伊去菲律賓是看龍蝦，去菲律賓只有94年去過那1 次，是大
    陸的朋友說可以去菲律賓看龍蝦，準備銷往大陸，到菲律賓
    後是當地賣漁獲的人帶伊去看龍蝦，伊住香格里拉飯店，與
    乙○○住一樣飯店，但是各作各的事情，回飯店後有跟乙○○一起吃飯，但乙○○沒有跟伊講去找誰等語（見本院卷第
    42頁）。而證人乙○○於審理中卻證述：「（問：你到菲律
    賓是否跟丁○○同住1 間飯店？）第1 天有，後來我朋友阿
    坤就帶我去住海灣的飯店」、「（問：你們去菲律賓做什麼
    ？）買龍蝦」、「（問：一起買龍蝦？）我去接洽購買龍蝦
    ，之後由丁○○購買，我可以賺取差價」（見本院卷第133
    頁）等語，惟被告丁○○嗣於審理時又改稱：「我去菲律賓
    是因為乙○○跟我說他對龍蝦非常熟，乙○○有價差可以賺
    ，如果乙○○有談成，我要付訂金，因為我有在做海鮮生意
    」（見本院卷第148 頁）等語，顯然已與其先前在準備程序
    中陳述到菲律賓係大陸朋友叫伊去看龍蝦，與乙○○各作各
    的事，及被告乙○○改稱與被告丁○○一起到菲律賓是因為
    不會報關，所以趁被告丁○○要前往菲律賓之機會而一同前
    往菲律賓，以會面「阿坤」之情節均不相符，且若誠如被告
    2 人所述因被告乙○○熟悉龍蝦事務而欲賺差價邀被告丁○○一同前往，2 人又為何不同住一飯店較為便捷，或安排行
    程一同前往了解龍蝦事務，怎會各作各的事，顯與常情不符
    ，足見2 人前開所述係互相附合之詞，並非實情，才會出現
    前後彼此矛盾扞挌之詞，況被告乙○○與丁○○既互邀一同
    出國，而別無其他人一同前往，且有一同吃飯及搭乘飛機之
    相處機會，豈有完全不告知相互行程之理，故被告丁○○辯
    稱對於被告乙○○曾與「阿坤」會面，商談載運毒品等全然
    不知等語，均屬事後卸責之詞，不足採信。
(五)、又被告丁○○辯稱當天剛好要到屏東枋山買芒果，才剛好搭
    被告乙○○的車，因為鳳山到屏東的路伊較熟，所以在鳳山
    火車站如廁後由伊開車，並沒有發現後車廂打開，對於乙○○下車與騎機車之男子搬運至後車廂之物品為何完全不知情
    等語。然查，被告乙○○證稱：「（問：你特地從屏東縣枋
    山來高雄找丁○○？）也不是特地，因為我在前鎮漁港工作
    」、「我在高雄港有工作，是經手批發漁獲，是下午3 、4
    點載批發漁獲」等語（見本院卷第12、131 頁），則以被告
    乙○○接獲通知大約下午2 點到達鳳山火車站之時間計算，
    要往返屏東火車站載運物品後回到高雄工作，時間已屬急迫
    ，豈有再多耗費數個小時順便搭載丁○○往返枋山之理，顯
    有違常理。況被告丁○○先是陳稱：伊要到枋山買芒果是因
    為隔天（農曆15日）家裏要拜祖先等語（見本院卷第42頁）
    ，然則，如果只是要供拜拜所用之水果，只需要少量水果即
    可，否則會有存放上的困難，甚至只需委請被告乙○○趁著
    到高雄的機會代為購買即可，更何況，以現今物流之快速，
    在一般批發市場，均可購買到來自全國各地之水果，何需大
    費周章親自前往枋山購買之理，且被告丁○○亦自陳其岳母
    在市場有賣水果（見本院卷第146 頁），顯然被告丁○○表
    示特地要到枋山買水果等情，有悖於常情。而被告丁○○嗣
    雖改稱：是想要買整箱寄給在台北的妹妹，想多買一點，剛
    好乙○○家有出產，跟他買比較便宜等語（見本院卷第147
    、149 頁），然而，如果是要買整箱寄送，更無親自前往購
    買之理，僅需告知被告乙○○，請代為填單轉寄即可；況當
    天下午被告乙○○甫由枋山家中出發到高雄，已如前述，豈
    有只為了載被告丁○○至枋山購買水果，而尚需載被告丁○○回高雄，並趕到港口工作，而工作完畢再回枋山家中，如
    此迂迴奔波之理；縱若被告丁○○確實有親自前往選購水果
    之必要，亦可自行前往即可，何需勞煩被告乙○○一同往返
    ，添生前開麻煩，而悖於常情。再徵諸被告乙○○於接到「
    阿坤」通知後，立即自屏東枋山開車前往被告丁○○住處，
    業據證人劉建軍前開於偵查中之證述已明，足見被告乙○○
    確實特地到被告丁○○住處搭載被告丁○○一同前往鳳山火
    車站載運毒品自明。被告丁○○辯稱是要到枋山買芒果等情
    ，顯係卸責之詞，不足採信。
(六)、綜據上述，被告丁○○因知悉被告乙○○載運毒品可獲得20
    0,000 元之代價，遂與被告乙○○一同前往菲律賓與「阿坤
    」商談載運事宜，並可從中獲得50,000元代價，被告乙○○
    並於94年4 月22日接獲陳玉坤之通知，而與被告丁○○一同
    前往鳳山火車站載運所查扣之Ｋ他命欲前往屏東火車站，途
    中為警查獲，而有共同運輸第三級毒品犯行之事實明確，被
    告丁○○與被告乙○○事後串供推拖之詞，均不足採信，應
    依法論科。
三、查Ｋ他命係屬毒品危害防制條例第2 條第2 項第3 款之第三
    級毒品。是核被告乙○○及丁○○所為，均係犯毒品危害防
    制條例第4 條第3 項之運輸第三級毒品罪。被告乙○○、丁○○與真實年籍不詳之陳玉坤、該名機車騎士間，就上開犯
    行有犯意聯絡與行為分擔，均為共同正犯。本院審酌被告乙○○因背負債務，鋌而走險，答應陳玉坤運輸毒品以圖獲取
    200,000 元利潤，被告丁○○亦謀合並同為實行運輸，貪圖
    50,000元之報酬，所運輸第三級毒品Ｋ他命，數量（淨重）
    為36136.39公克（純度68.28 ％，純質淨重24673.93公克，
    空包裝重1062.91 公克），數量非微，對社會自存有潛在之
    危險性，是此所為自應受有相當程度之刑事非難；惟考量本
    件所運輸之Ｋ他命已為警查獲，尚未流入市面造成實害，且
    均尚未取得預定之報酬，而被告乙○○係主要與陳玉坤接洽
    之人，僅坦承部分犯行，被告丁○○雖僅得知其情而參與載
    運，位居次角，然飾詞矯辯，犯後態度不佳，毫無悔意及檢
    察官具體求刑等一切情狀，分別量處如主文所示之刑，以資
    懲儆。
四、按毒品危害防制條例第2 條第2 項規定，毒品依其成癮性、
    濫用性及對社會危害性分為四級，並就製造、運輸、販賣、
    意圖販賣而持有、以非法方法使人施用、引誘他人施用及轉
    讓等不同品項毒品之行為，分別定其處罰。至施用及持有第
    一、二級毒品科以刑罰。惟鑑於第三、四級毒品均係管制藥
    品，特於同條例第11條之1 明定無正當理由，不得擅自持有
    ；第18條第1 項後段復規定查獲之第三、四級毒品，無正當
    理由而擅自持有者，沒入銷燬之。從而，依同條例第18條第
    1 項後段應沒入銷燬之毒品，專指查獲之施用、持有第三、
    四級毒品而言；倘係查獲之製造、運輸、販賣、意圖販賣而
    持有、以非法方法使人施用、引誘他人施用或轉讓之第三、
    四級毒品，既屬同條例相關法條明文規定處罰之犯罪行為，
    即非該條項應沒入銷燬之範圍。又同條例第19條第1 項所定
    「供犯罪所用或因犯罪所得之物」，係指犯第4 條至第9 條
    、第12條、第13條或第14條第1 項、第2 項之罪所用或所得
    之物，不包括毒品本身在內，自不得為第三、四級毒品之沒
    收依據。同條例對於查獲之製造、運輸、販賣、意圖販賣而
    持有、以非法方法使人施用、引誘他人施用及轉讓第三、四
    級毒品之沒收，並無特別規定，如其行為已構成犯罪，則該
    毒品即屬不受法律保護之違禁物，應回歸刑法之適用，依刑
    法第38條第1 項第1 項款之規定沒收之。故本件扣案之第三
    級毒品Ｋ他命18袋（36包，驗後合計淨重36136.39公克，空
    包裝合計重1062.91 公克）既屬違禁物，而扣案之18袋包裝
    袋，每袋內均有2 包粉末，共計36包，其中該36包係直接包
    裝Ｋ他命粉末，與所包裝之Ｋ他命無法完全析離，應整體視
    為毒品，而該18袋部分，因緊附於該36包包裝外，而具防止
    呈粉末狀之Ｋ他命散逸之功能，與沾附其上之Ｋ他命亦無法
    完全析離，亦應整體視為毒品，即無須再審酌該毒品是否為
    犯人所有且供犯罪之用，均應逕依刑法第38條第1 項第1 款
    之規定宣告沒收，至鑑驗耗損部分，既已滅失不存在，自無
    庸併予宣告沒收。再者，被告乙○○所有裝入0000000000門
    號SIM 卡之行動電話1 支（不含SIM 卡，因行動電號門號SI
    M 卡，係使用者向電信業者申請租用而僅取得其使用權，並
    非申請者所有，僅得就話機部分沒收，門號不得宣告沒收）
    ，係供被告乙○○與陳玉坤聯絡運輸本件查扣Ｋ他命之用，
    雖未扣案，而被告乙○○亦僅表示已失竊（見本院卷第149
    頁），惟無證據證明已滅失，自仍應依同條例第19條第1 項
    規定宣告沒收，如全部或一部分能沒收時，應追徵其價額。
    而共犯陳玉坤所使用撥打給被告乙○○聯絡載運毒品事宜所
    用之000000000000000 號行動電話，並未扣案，且亦無證據
    顯示該行動電話為陳玉坤所有，自不予宣告沒收。另扣案用
    以藏放Ｋ他命之水果紙箱2 只，經送驗結果，並無Ｋ他命成
    份，此有高雄醫學大學附設中和紀念醫院94年10月4 日00
    00－000 、0000－000 檢驗報告2 紙在卷可佐，僅係由該名
    機車騎士轉交予被告乙○○載運毒品所用之物，並非被告乙○○或丁○○所有之物，業據被告乙○○坦承在卷（見本院
    卷第139 頁），且亦無從證明該2 只水果紙箱為共犯陳玉坤
    或該名機車騎士所有之物，即不予宣告沒收。而被告乙○○
    及丁○○運送毒品之報酬合計200,000 元，因係約定事成之
    後匯入被告乙○○帳戶之方式支付，而於為警查獲，即未入
    帳，業據被告乙○○陳明在卷（見94年度偵字第9163號卷第
    4 頁背面、本院卷第138 頁），亦毋庸宣告沒收，附此敘明
    。
五、乙○○、丁○○被訴販賣第三級毒品未遂及幫助私運管制物
    品進口部分：
(一)、公訴意旨另以：被告乙○○及丁○○明知Ｋ他命係管制進口
    物品，而綽號「阿坤」之人欲私運Ｋ他命入境販賣圖利，竟
    共同基於幫助私運Ｋ他命入境及販賣之犯意聯絡，約定由「
    阿坤」自菲律賓購得數量不詳之Ｋ他命，並安排私運入境後
    ，再由被告乙○○、丁○○在臺灣地區接貨，並依指示交付
    不詳買主。嗣於同年4 月19日凌晨，被告乙○○為避免查緝
    單位之追緝，遂僱請不知情之「坤發仔」駕駛漁船自屏東出
    海，並以其使用之0000000000號行動電話與「坤發仔」聯絡
    ，故意透露漁船出港之訊息，以圖調開查緝人員，嗣被告乙○○於同年月22日6 時28分27秒許接獲不詳姓名人之通知，
    告知Ｋ他命已順利私運入境，並要求被告乙○○依約前往鳳
    山火車站運送Ｋ他命前往屏東地區，交付予不詳姓名之買主
    ，被告乙○○、丁○○遂於同日13時30分許依約前往鳳山火
    車站載運Ｋ他命，而於前往屏東火車站交付買主途中為警查
    獲，因認被告乙○○、丁○○涉犯毒品危害防制條例第4條
    第6 項、第3 項販賣第三級毒品未遂罪及懲治走私條例第2
    條第1 項私運管制物品進口之幫助犯等語。
(二)、本件公訴意旨認被告乙○○、丁○○涉犯懲治走私條例第2
    條第1 項私運管制物品進口之幫助犯部分，無非係以被告乙○○於調查局中陳稱陳玉坤表示有毒品要走私至臺灣，被告
    乙○○於應允後曾與丁○○共同至菲律賓與陳玉坤商討相關
    事宜，而陳玉坤還要求被告乙○○安排由菲律賓走私毒品來
    台之假象，以瞞騙查緝毒品的人員，被告乙○○才會透過被
    告丁○○及綽號「坤發仔」等友人安排出海假象，與被告乙○○及「坤發仔」間之監聽譯文內容相符等節，為其論罪依
    據。另被告乙○○、丁○○涉犯毒品危害防制條例第4 條第
    6 項、第3 項販賣第三級毒品未遂罪部分，則並未具體指出
    其認定之證據為何。
(三)、按犯罪事實應依證據認定之，無證據不得推定其犯罪事實；
    不能證明被告犯罪者，應諭知無罪之判決，刑事訴訟法第15
    4 條、第301 條第1 項分別定有明文。而所謂認定犯罪事實
    之證據，係指足以認定被告確有犯罪行為之積極證據而言，
    該項證據自須適合於被告犯罪事實之認定，始得採為斷罪資
    料。又犯罪事實所憑之證據，雖不以直接證據為限，間接證
    據亦包括在內；然而無論直接或間接證據，其為訴訟上之證
    明，須於通常一般之人均不致有所懷疑，而得確信其為真實
    之程度者，始得據為有罪之認定，倘其證明尚未達到此一程
    度，而有合理之懷疑存在時，即無從為有罪之認定（最高法
    院76年度台上字第4986號判例意旨參照）。
(四)、經查：
１、被告乙○○迭於調查局、偵查中及本院審理中均一致陳稱係
    受陳玉坤所託，擔任運送工作，談妥價錢後，即叫伊回國等
    通知等語。其於調查局雖曾陳述：「當時阿坤向我表示，有
    批毒品要走私來台」等語（見94年度偵字第9163號卷第4頁
    背面），然對於究竟毒品是何時、自何地要運入臺灣，則隻
    字未提，而被告乙○○嗣於94年4 月22日接獲陳玉坤通知至
    鳳山火車站載運毒品，陳玉坤亦未表明該批毒品來源，此由
    監聽譯文內容對照自明，則該批毒品究竟是否確實為境外私
    運入臺之毒品，即無證據可資佐證。
２、又被告乙○○於偵查中稱：陳玉坤叫伊去租1 艘竹筏到海上
    跑一趟早上再回來，所以打電話給丙○○，因為他也要出海
    捕飛魚，伊告訴丙○○天亮再回來等語（見94年度偵字第
    9163 號 卷第77頁），核與證人丙○○於本院證述：被告乙○○平常會以電話聯繫問伊有無釣魚，要跟伊買魚，94年4
    月19日被告乙○○說有朋友下來，如果有魚要跟伊買魚等語
    相符（見本院卷第123-129 頁）。而94年4 月19日被告乙○○行動電話0000000000號及丙○○行動電話0000000000號間
    之監聽譯文，僅有問候是否已經出門、出海等簡短語句，並
    無被告乙○○提及要丙○○出海作為掩護或是否接到物品等
    誤導走私查緝之用語，況本件查獲之第三級毒品Ｋ他命究竟
    是否為走私物品，是否因被告乙○○刻意安排丙○○出航而
    趁機私運入境，或是否確實有毒品因被告乙○○如此安排，
    使警方錯失查緝而入境，均無任何證據證明，更遑論被告乙○○有透過被告丁○○安排丙○○出海走私毒品之假象，自
    不得單憑被告乙○○於調查局所為與事實不符之陳述，及丙○○有出海及出海期間有與被告乙○○通話之事實，遽為被
    告乙○○不利之認定。
３、另被告乙○○於調查局、偵查及本院審理中均僅表示：94年
    4 月22日阿坤打電話給伊，要求伊駕駛轎車前往鳳山火車站
    ，會有他的朋友會將東西放在後車箱內，伊再將該批毒品載
    往屏東火車站前，他的另1 位朋友就會向伊取貨等語。並未
    提到係載運予買主或有收受對價之情形，則本次查獲之毒品
    是否屬於已談妥買賣之標的物，已非無疑，且亦無任何證據
    顯示被告乙○○載運毒品係要交付予買主，而被告乙○○對
    於販賣毒品部分並無任何認識，則單純載運毒品之過程，自
    難認係參與販賣毒品之構成要件行為，而遽論以販賣毒品未
    遂罪。
４、被告丁○○係透過被告乙○○而認識陳玉坤並參與本件載運
    毒品之犯行，業如前述，而陳玉坤係直接與被告乙○○聯絡
    載運毒品事宜，並無任何證據顯示陳玉坤有與被告丁○○聯
    絡之情事，從而，被告乙○○既無前開安排丙○○出海幫助
    私運毒品入境及販賣毒品之情事，自亦難認被告丁○○有前
    開公訴人所指私運管制物品進口之幫助犯及販賣第三級毒品
    未遂之犯行。
５、綜上，並無其他積極證據足資證明被告乙○○、丁○○有公
    訴人所指之違反毒品危害防制條例案件第4 條第6 項、第3
    項販賣第三級毒品未遂及懲治走私條例第2 條第1 項之私運
    管制物品進口之幫助犯行。此外，本院復查無其他積極證據
    ，足認被告乙○○、丁○○有公訴人所指此部分之犯行，此
    部分不能證明被告乙○○、丁○○犯罪，揆諸前揭說明，本
    應為無罪之諭知，惟因公訴人認與前揭論罪科刑部分有想像
    競合之裁判上一罪關係，爰不另為無罪之諭知。
據上論斷，應依刑事訴訟法第299 條第1 項前段，毒品危害防制
條例第4 條第3 項、第19條第1 項，刑法第11條、第28條、第38
條第1 項第1 款，判決如主文。
本案經檢察官甲○○到庭執行職務。
中    華    民    國    95    年    3     月    24    日
                  刑事第十五庭審判長  法  官  唐照明
                                      法  官  呂憲雄
                                      法  官  陳筱蓉
以上正本證明與原本無異。
如不服本判決，應於收受送達後10日內向本院提出上訴書狀。
中    華    民    國    95    年    3     月    27    日
                                      書記官  梁瑜玲
附錄本案論罪科刑法條全文：
毒品危害防制條例第4條
製造、運輸、販賣第一級毒品者，處死刑或無期徒刑；處無期徒
刑者，得併科新臺幣一千萬元以下罰金。
製造、運輸、販賣第二級毒品者，處無期徒刑或七年以上有期徒
刑，得併科新臺幣七百萬元以下罰金。
製造、運輸、販賣第三級毒品者，處五年以上有期徒刑，得併科
新臺幣五百萬元以下罰金。
製造、運輸、販賣第四級毒品者，處三年以上十年以下有期徒刑
，得併科新臺幣三百萬元以下罰金。
製造、運輸、販賣專供製造或施用毒品之器具者，處一年以上七
年以下有期徒刑，得併科新臺幣一百萬元以下罰金。
前五項之未遂犯罰之。


司法院資訊處製作；財團法人民間司法改革基金會備份。
